# 应付-暂估部分、应付-非暂估与预付款项抵消问题

提问人：王立超 时间：2019-11-12 06:30:12
以制造业为背景：实务中经常遇见针对同一供应商（假设同一项目）财务记账挂了应付-暂估部分、应付-非暂估与预付款项的情况，实务操作中大家也是八仙过海，各展神通。针对此三种往来余额的抵消情况，个人观点是：在某一时点，先将预付款项和应付-非暂估部分抵消，暂估部分不予抵消。因为双方签订合同，肯定约定了发票开具时点和货物收发的时点，只有在达到以上要求时，才可以确认为彼此的合同权利义务完结，交易正式完成，大家才可以彼此记账，才能予以抵消。不知道陈版主及各位前辈持何种观点，望解惑之，谢谢！ 而且实务中由于企业业务较多，可能同一单位之间很多项目同时记账，在未区分彼此的基础上有的同事直接将应付、应付抵消，是否合理？也请大家解惑。

回答人：chenyiwei
此问题处理的准则依据是《企业会计准则第 37 号——金融工具列报》第五章关于金融资产、金融负债的抵销列报应满足条件的规定。即，如果要抵销列报，应满足的前提条件是具备可现时行使的法定抵销权，且企业拟行使该法定抵销权。
至于因双方重复记账或记账不及时（时间差）等原因导致的资产、负债方同时挂账，则属于会计差错范畴，应在期末结账、对账时对其予以梳理，在此基础上消除该问题。